# 求助陈版：一键代发的账务处理

提问人：Winkeytan 时间：2020-10-14 11:33:13
陈版您好，我司现在业务范围包括一键代发，即消费者下单后，我司再从供应商处采购，从供应商采购的商品直接从供应商处发到消费者处，利润来源为贸易差价。一般情况下我司不产生库存，可能产生库存的情况包括：（ 1 ）
供应商有起购量要求，比如消费者订单只下了 25 件，但供应商 30 件起卖，则其中 5 件会发到我司，产生库存；（ 2 ）
消费者退货，但我司不能退货给供应商，故在我司产生库存。
因此向您请教：
1 、采购的一键代发商品，存货确认的时点如何确定？是否在商品发出时就要确认？分录是否为：借：库存商品，贷：预付账款。同时：借：发出商品，贷：库存商品？
2 、存货的成本如何计量？因存货可能产生由我司承担的运费或其他费用，上述费用可能在向供应商下单和付款时就包括在采购款内，也可能由我司事后统一跟物流结算，是否在包括在支付给供应商的采购款中时，需按单个存货的采购价格分摊到每个存货的成本中，在跟物流统一结算时则不计入存货成本，而是统一计入费用？
3 、如果 2 成立，那跟物流统一结算时计入什么费用呢？是统一计入管理费用，还是因供应商起购量要求多买而寄到我司的存货的运费计入管理费用，其他直接寄到消费者处的运费计入销售费用？
4 、如消费者退货，由我司承担的退货运费是否也计入销售费用？

回答人：chenyiwei
这种情况应首先考虑你司在该交易安排中的地位是主要责任人还是代理人，能否采用总额法确认收入。如果绝大部分采购都是根据客户的订单，你说的两种可能形成本企业存货的情况较为少见且影响不重大，则更倾向于按净额法确认收入。在净额法下，除了超出客户订购数量的采购以及客户退回但不能再退给供应商的商品以外，不会形成本企业的存货，而是作为代收代付通过往来款核算。
如果采用净额法，则本企业承担的物流费用应计入营业成本处理。超出客户订购量向供应商订购的货物所对应的运费可以计入相关存货成本。

提问人：Winkeytan 时间：2020-10-16 16:15:00
陈老师，我司应该是主要责任人，因为与消费者的销售价格是由我司自主定价的，与供应商采购的价格是固定的，不受销售情况影响；消费者退货的情况，我司基本全都不能退回给供应商，即商品一经发出，风险即由我司承担；
最后经过几笔业务实践发现，向供应商订货后因起订量问题产生库存还是比较多的，目前跟供应商购买 34 件商品，已经有 26 件进入我司库存了。
因此我司是否用总额法核算更为合适呢？如果是的话，我所提到的几点问题，能否麻烦您一一解答一下？感谢~

回答人：chenyiwei
如果与消费者之间的定价空间不大，本企业的收益空间基本固定，不承担存货积压滞销风险的，则还是建议采用净额法。